臺灣嘉義地方法院刑事判決　　　　　 100年度交簡上字第35號
上　訴　人　臺灣嘉義地方法院檢察署檢察官
被　　　告　林宏政
上列上訴人因被告公共危險等案件，不服本院嘉義簡易庭民國
100 年4 月21日100 年度嘉交簡字第335 號第一審判決（聲請簡
易判決處刑書案號：臺灣嘉義地方法院檢察署100 年度調偵字第
19號），提起上訴，本院管轄之第二審合議庭判決如下：
    主  文
上訴駁回。
    犯 罪 事 實
一、本案經本院審理結果，認第一審簡易判決以被告林宏政係犯
    刑法第284 條第1 項前段之過失傷害罪、同法第185 條之4
    之肇事逃逸罪，依道路交通管理處罰條例第86條第1 項、刑
    法第284 條第1 項前段、第185 條之4 、第51條第5 款、第
    41條第1 項前段、第8 項，刑法施行法第1 條之1 第1 項、
    第2 項前段，判處有期徒刑4 月、6 月，定應執行有期徒刑
    9 月，如易科罰金以新臺幣1,000 元折算1 日，其認事用法
    及量刑均無不當，應予維持，並引用附件第一審判決書記載
    之事實、理由及證據（如附件）。
二、檢察官上訴意旨略以告訴人簡玉春受有傷害造成日後腿部無
    力，遺有顯著運動功能障礙，喪失原有效用，需長期復健治
    療，有腿部殘障喪失功能之虞，顯然符合刑法規定之重傷害
    ，原審僅認定為普通傷害，顯有認事用法不當；又本件應係
    被告無照駕駛造成，告訴人應無肇事責任，原審認定告訴人
    為肇事次因，與事實不符；況被告迄未與告訴人和解，犯後
    態度惡劣，毫無悔意，竟可易科罰金，量刑過輕，難收矯正
    之效。
三、惟查：
（一）告訴人因被告本件過失行為所受之傷勢，是否已達重傷程
      度乙節，經告訴代理人提出民國100 年5月6日衛生署嘉義
      醫院診斷證明書1份，認告訴人簡玉春於99年9月16日急診
      並緊急手術治療，99 年9月27日出院，現骨折尚未癒合，
      宜續門診治療，現骨折尚未癒合無法正常從事工作等情，
      有該診斷證明書附卷可查（見本院卷第30頁），並無何上
      訴理由所指顯著運動功能障礙、喪失原有效用之情，是依
      其情形應未達刑法重傷之程度。
（二）又被告因無照駕駛汽車、行經行車管制交岔路口左轉彎未
      讓對向直行車先行，為肇事主因，告訴人簡玉春則因行經
      行車管制號誌交岔路口，未注意車前狀況，為肇事次因，
      業經原審認定明確，並有臺灣省嘉雲區車輛行車事故鑑定
      委員會鑑定意見書在卷可查，是上訴意旨認告訴人並無肇
      事原因，亦有誤會。
（三）按刑之量定，係實體法上賦予法院得為自由裁量之事項，
      倘其未有逾越或濫用法律所規定裁量之外部及內部性界限
      ，並符合法規範之體系及目的，遵守一般有效之經驗及論
      理法則，即不得任意指為違法（最高法院75年臺上字第70
      33號判例參照）。原審基於調查審理所認定之事實，審酌
      被告為國中畢業之智識程度、本件車禍事故被告為肇事主
      因，告訴人簡玉春為肇事次因，被告應負主要過失責任，
      告訴人所受之傷害，被告於肇事後未予即時救護或協助逕
      自逃逸，漠視其法律上所應履行之義務，因此所造成之危
      險程度，及被告犯後坦承犯行，於原審時尚未與告訴人達
      成和解等一切情狀，量處被告有期徒刑4月、6月，定應執
      行有期徒刑9 月，並諭知易科罰金之折算標準，並未逾越
      客觀上之適當性、相當性與必要性之比例原則，尚屬原審
      合法裁量權之行使，而未失之過輕，難認係違法失當。
（四）從而，檢察官依告訴人之請求，以上開上訴意旨，求予撤
      銷改判，為無理由，應予駁回。
四、被告經合法傳喚，無正當理由不到庭，爰不待其陳述，逕行
    判決。
據上論斷，應依刑事訴訟法第455 條之1 第1 項、第3 項、第
368 條、第371條、第373條，判決如主文。
本案經檢察官林俊良到庭執行職務。
中    華    民    國   100    年    8     月    22    日
                  刑事第四庭  審判長法  官  蔡憲德
                                    法  官  王慧娟
                                    法  官  梁淑美
上列正本證明與原本無異。
本件不得上訴。
中    華    民    國   100    年    8     月    22    日
                                    書記官  林金福